【裁判字號】    99,易,905
【裁判日期】    991224
【裁判案由】    竊盜
【裁判全文】
臺灣嘉義地方法院刑事判決               99年度易字第905號
公  訴  人  臺灣嘉義地方法院檢察署檢察官
被      告  何家成
上列被告因竊盜案件，經檢察官提起公訴（99年度偵字第7685號
），本院裁定進行簡式審判程序而為判決如下：
    主  文
何家成竊盜，累犯，處有期徒刑伍月，如易科罰金以新臺幣壹仟
元折算壹日。扣案之鑰匙壹支沒收。
    事  實
一、何家成前於民國九十三年間因毒品案件，經本院九十四年度
    嘉簡字第四六號判決判處有期徒刑四月確定，九十四年十月
    二十九日執行完畢。九十四年間因毒品案件，經本院九十四
    年度嘉簡字第一一五三號判決分別判處有期徒刑六月、四月
    ，並定其應執行之刑為有期徒刑八月確定，九十五年一月十
    九日執行易科罰金完畢。九十八年間因竊盜案件，經本院九
    十八年度嘉簡字第三八四號判決判處有期徒刑五月確定，九
    十八年十月十三日執行完畢（以上於本件構成累犯）。九十
    九年間因竊盜案件，經本院九十九年度嘉簡字第七九五號判
    決判處有期徒刑四月確定，尚未執行完畢（於本件不構成累
    犯）。詎仍不知悔改，於九十九年九月十五日上午六時許（
    起訴書誤載為九時五十分許），行經嘉義縣民雄鄉寮頂村富
    義新村三號前，見該處停有王贏珠管領之牌照號碼ＳＥＭ－
    ○六○號輕型機車，竟意圖為自己不法之所有，基於竊盜之
    犯意，隨手在地上撿拾鑰匙一支（未有證據證明係屬遺失物
    或離本人持有之物），插入機車電門鑰匙孔，用力扭開電門
    ，發動引擎騎乘機車離去，竊取該車得手。嗣何家成於同月
    二十七日上午九時五十分許，騎乘該部贓車行經嘉義縣新港
    鄉菜公村咬仔竹土地公廟前，為警方當場查獲（該部機車業
    據發還王贏珠），並扣得前述何家成撿拾所得並用以行竊之
    鑰匙一支。
二、案經嘉義縣警察局民雄分局報告臺灣嘉義地方法院檢察官偵
    查起訴。
    理  由
一、本件被告何家成所涉犯者為刑法第三百二十條第一項法定刑
    「五年以下有期徒刑、拘役或五百元以下罰金」之普通竊盜
    罪，非死刑、無期徒刑、最輕本刑為三年以上有期徒刑之罪
    或高等法院管轄第一審案件。本院行準備程序中，被告就被
    訴事實為有罪之陳述，經告知簡式審判程序之旨，並聽取檢
    察官及被告之意見後，本院爰依刑事訴訟法第二百七十三條
    之一第一項裁定由受命法官獨任進行簡式審判程序。因此，
    本件簡式審判程序之證據調查依刑事訴訟法第二百七十三條
    之二規定不受同法第一百五十九條第一項、第一百六十一條
    之二、第一百六十一條之三、第一百六十三條之一及第一百
    六十四條至第一百七十條規定之限制，此合先敘明之。
二、事實欄記載之犯罪事實，有下列證據可證：
    (一)、被告於警詢、偵查及審理時之自白。
    (二)、被害人王贏珠警詢時之供述。
    (三)、扣案鑰匙一支。
    (四)、失車－案件基本資料詳細畫面報告。
    (五)、車輛尋獲電腦輸入單。
    (六)、查獲現場照片。
    (七)、扣押書、贓物認領保管單、被害人報告書。
三、核被告所為，係犯刑法第三百二十條第一項之普通竊盜罪。
    被告前於九十三年間因毒品案件，經本院九十四年度嘉簡字
    第四六號判決判處有期徒刑四月確定，九十四年十月二十九
    日執行完畢；九十四年間因毒品案件，經本院九十四年度嘉
    簡字第一一五三號判決分別判處有期徒刑六月、四月，並定
    其應執行之刑為有期徒刑八月確定，九十五年一月十九日執
    行易科罰金完畢；九十八年間因竊盜案件，經本院九十八年
    度嘉簡字第三八四號判決判處有期徒刑五月確定，九十八年
    十月十三日執行完畢等情，有臺灣嘉義地方法院檢察署刑案
    資料查註紀錄表、臺灣高等法院被告前案紀錄（偵查卷第十
    二頁至第十九頁，本院卷第四頁至第十五頁），其受有期徒
    刑之執行完畢，五年以內故意再犯本件有期徒刑以上之罪，
    為累犯，應依刑法第四十七條第一項加重其刑。
四、爰依被告之陳述（本院卷第二十七頁審判筆錄）及前開前案
    紀錄資料，審酌被告年富力壯，不思進取，貪圖他人財物之
    犯罪動機及目的；犯罪時未受明確之刺激；獨自一人以隨手
    撿拾鑰匙發動引擎竊取機車之犯罪手段；未婚，無子女，僅
    父親健在，與父親同住，二個哥哥均在外工作，在家幫忙務
    農之生活狀況；前有毒品、詐欺、竊盜等前科，品行不佳；
    國小畢業之智識程度；所竊取機車於客觀上之價值；犯罪造
    成被害人諸多不便，犯罪後尚能坦承犯行之態度等一切情狀
    ，判處如主文所示之刑，並諭知易科罰金之折算標準。末扣
    案之鑰匙一支，查無證據得認係屬遺失物或離本人持有之物
    ，被告稱之係撿拾所得且用以本件竊盜，應依刑法第三十八
    條第一項第二款宣告沒收。
據上論斷，應依刑事訴訟法第二百七十三條之一第一項、第二百
九十九條第一項前段，刑法第三百二十條第一項、第四十七條第
一項、第四十一條第一項前段、第三十八條第一項第二款，刑法
施行法第一條之一第一項、第二項前段，判決如主文。
本案經檢察官侯德人到庭執行職務。
中    華    民    國    99    年    12    月    24    日
                      刑事第一庭  法  官  張道周
以上正本證明與原本無異。
如不服本判決應於收受判決後10日內向本院提出上訴書狀，並應
敘述具體理由；其未敘述上訴理由者，應於上訴期間屆滿後20日
內向本院補提理由書（均須按他造當事人之人數附繕本）「切勿
逕送上級法院」。告訴人或被害人如對於本判決不服者，應具備
理由請求檢察官上訴，其上訴期間之計算係以檢察官收受判決正
本之日期為準。
中    華    民    國    99    年    12    月    24    日
                                  書記官  張菀純
附記本判決論罪之法條全文
刑法第三百二十條第一項
意圖為自己或第三人不法之所有，而竊取他人之動產者，為竊盜
罪，處五年以下有期徒刑、拘役或五百元以下罰金。

司法院資訊處製作；財團法人民間司法改革基金會備份。
